臺灣臺北地方法院民事裁定
111年度事聲字第49號
異  議  人  洪文炳  
相  對  人  永豐商業銀行股份有限公司

法定代理人  陳嘉賢  

上列當事人間聲明異議（依職權裁定確定訴訟費用額）事件，異
議人對於本院司法事務官於民國111年5月30日所為之111年度司
他字第183號裁定聲明異議，本院裁定如下：
    主  文
異議駁回。
    理  由
一、按當事人對於司法事務官處理事件所為之終局處分，得於處
    分送達後10日之不變期間內，以書狀向司法事務官提出異議
    。司法事務官認前項異議有理由時，應另為適當之處分；認
    異議為無理由者，應送請法院裁定之。法院認第1項之異議
    為有理由時，應為適當之裁定；認異議為無理由者，應以裁
    定駁回之，民事訴訟法第240條之4第1項本文、第2項及第3
    項定有明文。次按法院未於訴訟費用之裁判確定其費用額者
    ，第一審受訴法院於該裁判有執行力後，應依聲請以裁定確
    定之。依第1項確定之訴訟費用額，應於裁定送達之翌日起
    ，加給按法定利率計算之利息，亦為民事訴訟法第91條明文
    規定。所謂訴訟費用，包括裁判費、同法第77條之23至第77
    條之25所定之費用，即訴訟文書之影印費、攝影費、抄錄費
    、翻譯費、證人、鑑定人日旅費及報酬、登載公報新聞紙費
    、運送費、法院選任律師為特別代理人之酬金，及其他進行
    訴訟之必要費用等，其餘費用即非訴訟費用。又確定訴訟費
    用額程序，僅在確定有求償權之一造當事人，依確定判決所
    諭知訴訟費用負擔比例，得請求他造當事人賠償之訴訟費用
    範圍及數額，至本案訴訟之實體爭執事項及訴訟費用分擔比
    例是否適當，則非此程序所得審究。
二、異議意旨略以：本案最高法院雖駁回異議人之上訴，但異議
    人不服該判決，已依法提起再審之訴，足以證明本案仍在訴
    訟進行中，為此請求在確定終局判決後再向敗訴者追繳訴訟
    費等語。
三、經查，本件異議人與相對人間債務人異議之訴事件，相對人
    以新北地院於88年間核發88年度促字第28425號支付命令及
    確定證明書為執行名義，聲請對異議人及訴外人龔新蘭強制
    執行，經改制前臺灣板橋地方法院以88年度執字第7875號拍
    賣抵押物執行事件受理，因執行所得金額不足清償全部債權
    ，該法院於民國90年1月5日發給債權憑證。相對人則先後於
    90年、96年、100年間聲請執行，依序換發債權憑證，及於1
    07年4月18日聲請執行(經本院107年度司執字第36986號執行
    事件受理，下稱系爭執行事件)，並未罹於時效。又系爭執
    行事件之執行標的，即臺北市○○街000號3樓房屋所有權應有
    部分5分之2及坐落基地(下稱系爭房地)，因於109年7月8日
    進行特別變賣程序後之減價拍賣而拍定，且於同年12月3日
    核發權利移轉證書予買受人，相對人之債權於分配價金受償
    範圍內消滅，異議人則依強制執行法第14條第1項規定，請
    求撤銷系爭執行事件程序，被上訴人應回復系爭房地登記，
    經台灣台北地方法院以109年度重訴字第562號債務人異議之
    訴事件受理後，於109年11月26日判決「原告之訴駁回」，
    嗣經異議人不服提起上訴，均遭台灣高等法院110年度上字
    第59號判決、最高法院111年度台上字第1000號裁定駁回確
    定，則原裁定依照前揭規定確定訴訟費用，並無違誤之情；
    而異議人雖主張已對上開確定判決提起再審之訴，然再審之
    訴乃係對於已確定之本案終局實體判決所為之救濟，於就原
    訴訟程序為開始再審裁定前，對於原確定判決並無影響，並
    非確定訴訟費額程序所得審究，亦無從影響上揭訴訟費用額
    之計算；從而，異議人上揭主張，尚無從遽以採據，是原審
    裁定，於法並無違誤，異議意旨仍執前詞指摘原裁定不當，
    求予廢棄，為無理由，應予駁回。
四、依民事訴訟法第240條之4第3項，裁定如主文。
中　　華　　民　　國　　111 　年　　7 　　月　　4 　　日
                  民事第一庭    法　　　官　蘇嘉豐
以上正本係照原本作成。
如不服本裁定，應於送達後10日內向本院提出抗告狀，並繳納抗
告費新臺幣1,000元。
中　　華　　民　　國　　111 　年　　7 　　月　　4 　　日
                                書記官　陳靜